【裁判字號】    97,易緝,24
【裁判日期】    971013
【裁判案由】    竊盜
【裁判全文】
臺灣宜蘭地方法院刑事判決              97年度訴緝字第20號
                                      97年度易緝字第24號
公  訴  人  臺灣宜蘭地方法院檢察署檢察官
被      告  甲○○
上列被告因竊盜及毒品危害防制條例案件，經檢察官提起公訴（
96年度偵字第234號），暨追加起訴（96年度毒偵字第242號），
被告於本院準備程序中就被訴事實為有罪之陳述，經告以簡式審
判程序之旨，並聽取當事人意見後，經本院合議庭裁定由受命
法官獨任行簡式審判程序，判決如下：
    主  文
甲○○施用第一級毒品，處有期徒刑柒月，減為有期徒刑參月又
壹拾伍日。又施用第二級毒品，處有期徒刑參月，減為有期徒刑
壹月又壹拾伍日，扣案安非他命殘渣袋參只內之安非他命殘渣沒
收銷燬；前開安非他命殘渣袋參只沒收。又攜帶兇器竊盜，處有
期徒刑捌月，減為有期徒刑肆月，扣案鋼絲剪壹支、鐵鋁條拾支
及棉質手套貳雙，均沒收。應執行有期徒刑捌月，扣案安非他命
殘渣袋參只內之安非他命殘渣沒收銷燬；前開安非他命殘渣袋參
只、扣案鋼絲剪壹支、鐵鋁條拾支及棉質手套貳雙，均沒收。
    事  實
一、甲○○前於民國94、95年間因施用毒品案件，經觀察、勒戒
    後，認無繼續施用傾向，於95年2月16日執行完畢釋放，並
    由臺灣桃園地方法院檢察署檢察官於95年2月18日以95年度
    毒偵字第77、637號、95年度毒偵緝字第60號為不起訴處分
    確定。詎其猶不知警惕，復於前揭觀察勒戒執行完畢釋放後
    五年內，明知海洛因及安非他命係毒品危害防制條例第二條
    第二項第一、二款所列第一、二級毒品，不得擅自施用，竟
    於95年12月25日之某時，在桃園縣介壽路某不詳處所，先基
    於施用第一級毒品海洛因之犯意，將第一級毒品海洛因摻入
    香煙內再點火吸用之方式，施用第一級毒品海洛因1次；復
    於施用完畢後，再將第二級毒品安非他命摻入香菸內燃燒吸
    食其煙霧之方式，施用第二級毒品安非他命1次，香煙於用
    畢即丟棄，現已滅失不存在。
二、甲○○又意圖為自己不法之所有，於95年12月25日晚間10時
    40分許，戴上棉質手套，攜帶客觀上可供兇器使用、對人體
    構成威脅危險性之鋼絲剪1支、鐵鋁條10支（攀爬電線桿用
    ）作為工具，前往宜蘭縣頭城鎮○○里○○路新峰瀑布入口
    處，竊取臺灣電力股份有限公司（以下簡稱台灣電力公司）
    所有路燈燈桿第270至273號上之低壓PVC風雨線（電纜線）
    計74.6公尺（價值新臺幣1641元），得手後即置於所駕駛之
    車號Ｚ7─9900號自小客車上離去。
三、嗣於95年12月26日凌晨3時30分許，為警於宜蘭縣頭城鎮○
    ○路○段75巷國道五號橋下查獲，並當場在甲○○所駕駛之
    車號Ｚ7─9900號自小客車上查獲所竊得之電纜線74.6公尺
    及甲○○所有供竊盜所用之鋼絲剪1支、鐵鋁條10支及棉質
    手套2雙、暨甲○○施用安非他命後所餘內仍留有安非他命
    殘渣之安非他命殘渣袋3只及與施用毒品無關之吸食器1個。
    另經警於同日上午10時45分許，採集甲○○尿液送驗，結果
    呈海洛因之代謝物嗎啡及安非他命類之陽性反應，始悉其施
    用毒品犯行。
四、案經宜蘭縣警察局礁溪分局報告臺灣宜蘭地方法院檢察署檢
    察官偵查起訴暨追加起訴。
    理  由
壹、程序部分：
    按本件被告甲○○所犯係死刑、無期徒刑、最輕本刑為三年
    以上有期徒刑以外之罪，其於準備程序就前揭被訴事實為有
    罪之陳述，經法官告知簡式審判程序之旨，並聽取其與公訴
    人之意見後，本院認無不得或不宜改依簡式審判程序進行之
    處，爰依刑事訴訟法第二百七十三條之一第一項，裁定本件
    由受命法官獨任進行簡式審判程序，有本院97年10月3日準
    備程序筆錄在卷可按。是本件證據之調查，不受刑事訴訟法
    有關傳聞法則規定之限制，合先敘明。
貳、認定被告犯罪所憑證據：
一、前揭施用第一、二級毒品之犯行，業據被告甲○○於本院審
    理中坦承不諱，而被告於95年12月26日凌晨3時30分許為警
    查獲後，經警於同日上午10時45分許採取其尿液，送請慈濟
    大學濫用藥物檢驗中心檢驗結果，確呈海洛因之代謝物鴉片
    類嗎啡及安非他命類之陽性反應，此有宜蘭縣警察局礁溪分
    局偵辦毒品案件嫌犯尿液檢體編號、姓名對照登記總表及慈
    濟大學濫用藥物檢驗中心出具之檢驗總表各1份（見宜蘭縣
    警察局礁溪分局警礁偵字第0964100693號警詢卷第8、9頁）
    在卷足稽，復有被告為警查獲時所扣得之留有安非他命殘渣
    之殘渣袋3只扣案可資佐證，足見被告任意性自白核與事實
    相符，應堪憑信。又被告前因施用毒品案件，經觀察、勒戒
    後，認無繼續施用傾向，於95年2月16日執行完畢釋放，並
    由臺灣桃園地方法院檢察署檢察官於95年2月18日以95年度
    毒偵字第77、637號、95年度毒偵緝字第60號為不起訴處分
    確定，有前開案件不起訴處分書、全國刑案查註紀錄表、臺
    灣高等法院被告前案紀錄表各1份附卷可按，則被告於觀察
    勒戒執行完畢釋放後，五年內再犯本件施用毒品犯行，事證
    已臻明確，應予依法論科。
二、上揭攜帶兇器竊盜之犯行，亦據被告於偵查及本院審理中坦
    承不諱，核與證人即台灣電力公司線路裝修員陳傳陸、證人
    俞金龍於警詢中證述、台灣電力公司代理人俞國明於本院審
    理中指述情節相符，並有台灣電力公司領回失竊電纜線所出
    具之贓物認領保管單1紙及被告所有供行竊所用之鋼絲剪1支
    、鐵鋁條10支及棉質手套2雙扣案可資佐證，足徵被告之自
    白顯與事實相符，堪予採信。是被告涉犯攜帶兇器竊盜犯行
    事證明確，應堪認定。
參、論罪科刑部分：
一、查海洛因、安非他命為毒品危害防制條例第二條第二項第一
    、二款所規定之第一、二級毒品，不得擅自施用，故核被告
    施用海洛因、安非他命之行為，係犯毒品危害防制條例第十
    條第一項之施用第一級毒品罪及同條例第十條第二項之施用
    第二級毒品罪。其施用行為前後持有第一、二級毒品海洛因
    、安非他命之行為，為施用毒品之當然結果，屬吸收關係，
    不另論罪。又核被告攜帶鋼絲剪、鐵鋁條竊盜，該鋼絲剪、
    鐵鋁條為金屬製品，依社會一般觀念，客觀上足以使人生命
    身體安全構成危險，自屬兇器之一種，故被告所為，係犯刑
    法第三百二十一條第一項第三款之攜帶兇器加重竊盜罪。再
    被告所犯施用第一級毒品罪、第二級毒品罪及攜帶兇器竊盜
    罪，時間不同，犯意個別、行為互異，三罪應予分論併罰。
    爰審酌被告素行、智識程度、犯罪之動機、目的、手段、所
    得財物價值，暨考量其前已因施用毒品之犯行，經執行觀察
    勒戒完畢，仍不知悔改，復繼續沾染毒品惡習，其施用毒品
    行為對於自身及社會所造成之危害程度非輕，施用毒品之犯
    罪態樣暨其攜帶兇器竊盜有潛在性危險，復竊取台灣電力公
    司路燈之電纜線及犯後坦承犯行等一切情狀，就所犯攜帶兇
    器加重竊盜罪、施用第一級毒品及第二級毒品罪分別量處如
    主文所示之刑。末查被告甲○○所犯前揭攜帶兇器竊盜、施
    用第一、二級毒品犯行之犯罪時間，均在96年4月24日之前
    ，依中華民國九十六年罪犯減刑條例第二條第一項第三款、
    第七條之規定，均減其宣告刑二分之一，並定其應執行刑如
    主文所示。
二、扣案之安非他命殘渣袋3只內含有殘渣粉末，業經本院於審
    理中勘驗明確（見本院卷第26頁97年10月3日審判筆錄），
    該殘渣粉末確為第二級毒品安非他命，業據被告供陳在卷，
    應依毒品危害防制條例第十八條第一項前段之規定沒收銷燬
    ；至該安非他命殘渣袋3只及扣案之鋼絲剪1支、鐵鋁條10支
    及棉質手套2雙，為被告所有且分別供施用第二級毒品、竊
    盜犯罪所用之物，業據被告供述明確，應依刑法第三十八條
    第一項第二款規定宣告沒收。至扣案之吸食器1具，雖為被
    告所有，惟被告堅詞否認係供其施用毒品犯行所用之物，此
    外亦無其他證據可證係供其施用毒品犯行之用，爰不予宣告
    沒收，併此敘明。
據上論斷，應依刑事訴訟法第二百七十三條之一第一項、第二百
九十九條第一項前段，毒品危害防制條例第十條第一項、第二項
、第十八條第一項前段，刑法第三百二十一條第一項第三款、第
三十八條第一項第二款、第十一條前段、第五十一條第五款，中
華民國九十六年罪犯減刑條例第二條第一項第三款、第七條，判
決如主文。
本案經檢察官黃正綱到庭執行職務。
中    華    民    國    97    年    10    月    13    日
                  刑事第三庭法  官  林惠玲
以上正本證明與原本無異。
如不服本判決應於收受本判決後10日內向本院提出上訴書狀，並
應敘述具體理由。若未敘述理由者，應於上訴期間屆滿後20日內
向本院補提理由書狀(均須按他造當事人之人數附繕本)。
                            書記官  陳淑宜
中    華    民    國    97    年    10    月    13    日
附錄本案論罪科刑法條：
毒品危害防制條例第十條
施用第一級毒品者，處六月以上五年以下有期徒刑。
施用第二級毒品者，處三年以下有期徒刑。
刑法第三百二十一條第一項
犯竊盜罪而有左列情形之一者，處六月以上、五年以下有期徒刑
：
一  於夜間侵入住宅或有人居住之建築物、船艦或隱匿其內而犯
    之者。
二  毀越門扇、牆垣或其他安全設備而犯之者。
三  攜帶兇器而犯之者。
四  結夥三人以上而犯之者。
五  乘火災、水災或其他災害之際而犯之者。
六  在車站或埠頭而犯之者。


司法院資訊處製作；財團法人民間司法改革基金會備份。
